
---
title: "Tipos de filme de Will Smith"
output:
    html_document:
    df_print: paged
theme: sandstone
---

```{r echo=FALSE, message=FALSE, warning=FALSE}
library(tidyverse, warn.conflicts = F)
library(rvest)
library(plotly)
library(cluster)
library(here)
library(ggdendro)
library(gridExtra)
source(here::here("code/lib.R"))
source(here::here("code/plota_solucoes_hclust.R"))
theme_set(theme_report())

knitr::opts_chunk$set(tidy = FALSE,
                      fig.width = 6,
                      fig.height = 5,
                      echo = TRUE)

paleta = c("#404E4D",
           "#92DCE5",
           "#938BA1",
           "#2D3142",
           "#F4743B")
```

```{r}
import_data("vin_diesel")
filmes = read_imported_data()
```



#Bilheteria
```{r}
p <- filmes %>%
    ggplot(aes(x = ano, 
               y = bilheteria,
               text = paste("Filme:",filme,
                            "\nBilheteria:",
                            bilheteria,"m",
                            "\nAno:",ano))) + 
    geom_point(size = 4, color = paleta[2]) +
    labs(y = "Bilheteria", x = "Ano de lançamento")

ggplotly(p, tooltip = "text") %>%
    layout(autosize = F)
```
* O filme de maior destaque de bilheteria em que Vin Diesel participou é Avengers: Infinity War disparado do ano de 2018.
* De 2001 até 2010 não tiveram filmes com grandes destaques, estando sempre entre  10M - 160M de bilheteria.
* Após 2010, apareceram os primeiros filmes de sucesso, sendo eles velozes e furiosos e os filmes da Marvel onde ele interpreta o Groot. Ainda assim, existem filmes de pouco sucesso de bilheteria nessa mesma época.

```{r}
p <- filmes %>% 
    ggplot(aes(x = "",
               y = bilheteria,
               label = filme,
               text = paste("Filme:",filme,
                            "\nBilheteria:",
                            bilheteria,"m"))) + 
    geom_jitter(width = .05, alpha = .3, size = 3) + 
    labs(x = "", y="Bilheteria")

ggplotly(p, tooltip="text") %>% 
    layout(autosize = F)
```
* Observa-se que separar os grupos entre os acima e abaixo de 200 milhões de bilheteria como uma boa abordagem.
* **Avengers: Infinity War** pode ficar em um grupo só, já que tem um maior destauqe. Considerando assim 3 grupos de filmes a partir da bilheteria.

#Avaliação
```{r}
p <- filmes %>% 
    ggplot(aes(x = ano, 
               y = avaliacao,
                text = paste("Filme:",filme,
                            "\nAvaliação:",
                            avaliacao,
                            "\nAno:",ano))) + 
    geom_point(size = 4, color = paleta[2])  +
    scale_y_continuous(limits = c(0, 100)) +
    labs(y = "Avaliação", x = "Ano de lançamento")

ggplotly(p, tooltip = "text") %>%
    layout(autosize = F)
```




```{r}
p <- filmes %>% 
    ggplot(aes(x = "",
               y = avaliacao,
               text = paste(
                    "Filme:",filme,
                    "\nAvaliação:",avaliacao))) + 
    geom_jitter(width = .05, alpha = .3, size = 3) + 
    labs(x = "", y="Avaliação RT")

ggplotly(p, tooltip = "text") %>% 
    layout(autosize = F)
```

```{r}
agrupamento_h_2d = filmes %>% 
    mutate_at(vars(avaliacao, bilheteria), 
              funs(scale)) %>% 
    as.data.frame() %>% 
    column_to_rownames("filme") %>%
    select(avaliacao, bilheteria) %>%
    dist(method = "euclidean") %>% 
    hclust(method = "centroid")

ggdendrogram(agrupamento_h_2d, rotate = TRUE, theme_dendro = F)

plota_hclusts_2d(agrupamento_h_2d, 
                 filmes, 
                 c("avaliacao", "bilheteria"), 
                 linkage_method = "ward.D", ks = 1:6) 
```

```{r}
agrupamento_h_2d = filmes %>% 
    mutate(`BOX OFFICE` = log10(bilheteria)) %>%
    mutate_at(vars(avaliacao, bilheteria), funs(scale)) %>%
    as.data.frame() %>% 
    column_to_rownames("filme") %>%
    select(avaliacao, bilheteria) %>%
    dist(method = "euclidean") %>% 
    hclust(method = "ward.D")

ggdendrogram(agrupamento_h_2d, rotate = TRUE, theme_dendro = F)

filmes2 = filmes %>% mutate(bilheteria = log10(bilheteria))
plota_hclusts_2d(agrupamento_h_2d, 
                 filmes2, 
                 c("avaliacao", "bilheteria"), 
                 linkage_method = "ward.D", ks = 1:6) + 
    scale_y_log10() + 
    scale_color_brewer(palette = "Dark2")

plota_hclusts_2d(agrupamento_h_2d, 
                 filmes2, 
                 c("avaliacao", "bilheteria"), 
                 linkage_method = "ward.D", ks = 1:6) + 
    scale_color_brewer(palette = "Dark2")
```

```{r}
filmes2 = filmes %>% 
    mutate(TITLE_LENGTH = nchar(filme))

glimpse(filmes2)

dists = filmes2 %>% 
    as.data.frame() %>% 
    mutate(bilheteria = log10(bilheteria)) %>% 
    mutate_at(vars(avaliacao, 
                   bilheteria, 
                   TITLE_LENGTH, 
                   ano), 
              funs(scale)) %>% 
    column_to_rownames("filme") %>%
    select(avaliacao, bilheteria, TITLE_LENGTH, ano) %>%
    dist(method = "euclidean")

agrupamento_h_md = dists %>% 
    hclust(method = "ward.D")

ggdendrogram(agrupamento_h_md, rotate = T)

tibble(alturas_dendrograma = agrupamento_h_md$height) %>% 
    mutate(k = 1:n()) %>% 
    ggplot(aes(x = k, y = alturas_dendrograma)) + 
    geom_line(colour = "grey") + 
    geom_point() + 
    labs(x = "Junções feitas (34 - clusters)", 
         y = "Dissimilaridade na junção", 
         title = "Dissimilaridade em cada aglomeração")

```

